【裁判字號】    97,交聲,128
【裁判日期】    970123
【裁判案由】    交管條例聲異
【裁判全文】
臺灣板橋地方法院交通事件裁定         97年度交聲字第128號
原處分機關  交通部公路總局臺北區監理所
異  議  人
即受處分人  亞都小客車租賃有限公司
上列異議人即受處分人因違反道路交通管理處罰條例案件，對於
交通部公路總局臺北區監理所97年1 月3 日所為之裁決處分（處
分案號：北監自裁字裁40-AA0000000號）聲明異議，本院裁定如
下：
    主  文
異議駁回。
    理  由
一、聲明異議意旨略以：異議人即受處分人亞都小客車租賃有限
    公司於民國96年11月1 日起至同年月4 日止，將所有之車牌
    號碼ZZ-5170 號小客車（以下簡稱系爭車輛）出租予王建亭
    使用。詎王建亭於96年11月3 日，竟於水源快速道路限速60
    公里處，以時速60公里以上之速度行駛，遭臺北市政府警察
    局逕行舉發，原處分機關即交通部公路總局臺北區監理所並
    對異議人裁處吊扣系爭車輛牌照3 個月，異議人不符原裁處
    ，而提起本件異議云云。
二、按按汽車駕駛人，駕駛汽車之行車速度，超過規定之最高時
    速60公里以上者，處新臺幣6000元以上24000 元以下罰鍰，
    並當場禁止其駕駛；汽車駕駛人有該款行為者，並吊扣該汽
    車牌照3 個月，道路交通管理處罰條例第43條第1 項第2 款
    、第4 項定有明文。
二、經查：本件異議人即受處分人亞都小客車租賃有限公司所有
    之車牌號碼ZZ-5170 號小客車，於96年11月3 日5 時5 分，
    於臺北市○○○○道路北往南方向，以時速123 公里之速度
    行駛，已超過該路段速限60公里以上，經臺北市政府警察局
    交通警察大隊逕行舉發等情，有臺北市政府警察局北市警交
    大字第AA0000000 號舉發違反道路交通管理事件通知單乙紙
    暨違規採證照片乙幀附卷可憑，是系爭車輛於前開時地之行
    車速度，既超過規定之最高時速60公里，則原處分機關即交
    通部公路總局臺北區○○○○○道路交通管理處罰條例第43
    條第4 項規定，對於汽車所有人裁罰吊扣汽車牌照3 個月，
    於法即無不合。至異議人雖辯稱：伊將車輛出租予王建亭使
    用即應歸責他人，不應吊扣汽車牌照云云。惟道路交通管理
    處罰條例第43條第4 項並無汽車所有人得予免責之規定，且
    關於吊扣汽車牌照之處分，係專門針對汽車所有人之處罰，
    是亦無從依道路交通管理處罰條例第85條第1 項規定將應受
    處罰之行為歸責於行為人。從而，原處分機關依據道路交通
    管理處罰條例第43條第4 項規定，對異議人裁處吊扣汽車牌
    照3 個月，於法並無違誤，亦無其他不當之情形，本件異議
    為無理由，應予駁回。
據上論斷，應依道路交通案件處理辦法第19條，裁定如主文。
中    華    民    國    97    年    1     月    23    日
                  交通法庭  法  官  鄭燕璘
上正本證明與原本無異。
如不服本裁定，應於裁定送達後5 日內向本院提出抗告狀。
                            書記官  陳筱惠
中    華    民    國    97    年    1     月    23    日


司法院資訊處製作；財團法人民間司法改革基金會備份。
